臺灣高等法院交通事件裁定　　　　　　 94年度交抗字第971號
抗　告　人
即受處分人　甲○○
上列抗告人因違反道路交通管理處罰條例案件，不服臺灣新竹地
方法院，中華民國94年11月22日裁定（94年度交聲字第292號）
，提起抗告，本院裁定如下：
    主  文
抗告駁回。
    理  由
一、按汽車駕駛人，行經有燈光號誌管制之交岔路口闖紅燈者，
    處新臺幣一千八百元以上五千四百元以下罰鍰，道路交通管
    理處罰條例第五十三條定有明文。又汽車駕駛人違反上開規
    定者，記違規點數三點，同條例第六十三條第一項第三款亦
    有明文。
二、原裁定意旨略以：本件抗告人即受處分人甲○○於民國94年
    7月2日凌晨3時59分許，駕駛車號0656－FY號自用小客車，
    行經新竹市台68線與武凌匝道路口有燈光號誌管制之交岔路
    口時，其行車方向之號誌為紅燈，異議人竟駕車闖越紅燈，
    經新竹市警察局交通隊警員羅朱龍依據採證照片掣製竹市警
    交字第E00000000號舉發違反道路交通管理事件通知單，原
    處分機關乃依道路交通管理處罰條例第五十三條、第六十三
    條第一項第三款之規定於94年10月18日裁處異議人罰鍰四千
    五百元，並記違規點數三點。受處分人雖稱其係見路口號誌
    燈為紅燈故立即停車並退至停止線內等候，並未闖紅燈等語
    ，惟其既有於燈號變換後持續前行致前後輪均超越停止線之
    行為，顯已違反前開規定而屬闖紅燈行為無誤，而駁回抗告
    人之異議。
三、抗告意旨略以：第二張採證照片係本人倒車回白線停車格內
    ，如依時速21公里繼續前進則車輛已在3.5公里之外，惟該
    照片證實車輛仍在原點並未闖越紅燈，爰提起抗告等語。
四、經查：
  (一)本件依卷附第一張採證照片顯示，抗告人所駕駛之車號0656
    －FY號自用小客車，於行經上揭交岔口時，其行車方向之交
    通號誌確已顯明為紅燈，而該自小客車則有超越路口，並已
    駛越地上所繪標線及標字「越線受罰」之情況無訛（原審卷
    第19頁），是抗告人未遵守交通號誌為駕駛，並已完成闖越
    紅燈之違規行為至明。
  (二)抗告理由仍以抗告人係倒車回白線內，並無闖越紅燈云云；
    然依(一)所載，本件抗告人駕駛行為所造成之危險情況及違規
    事實均已屬既成，其責任即不因事後有倒車退至停止線內之
    行為而有所解免，是抗告人之違規事實已堪認定。
五、綜上，抗告人確有駕車行經有燈光號誌管制之交岔路口闖紅
    燈之違規行為，原裁定認原處分機關依道路交通管理處罰條
    例第五十三條、第六十三條第一項第三款之規定，裁處抗告
    人四千五百元罰鍰，並記違規點數三點，於法自屬有據，並
    將抗告人之聲明異議駁回，其認事用法，核無違誤，抗告人
    指摘原裁定為不當，非有理由，應予駁回。
六、據上論結，應依道路交通案件處理辦法第二十六條，刑事訴
    訟法第四百十二條，裁定如主文。
中　　華　　民　　國　　94　　年　　12　　月　　30　　日
　　　　　　　　　交通法庭審判長法　官  溫耀源
　　　　　　　　　　　　　　　  法　官  周政達
　　　　　　　　　　　　　　　  法　官  段景榕
以上正本證明與原本無異。
不得再抗告。
                                書記官  陳靜姿
中　　華　　民　　國　　94　　年　　12　　月　　30　　日
